臺灣臺北地方法院民事判決　　　　　　　　　　　　　九十三年度海商字第三九號
　　原　　　告　竹門國際有限公司
　　法定代理人　乙○○
　　訴訟代理人　蘇誌明律師
　　　　　　　　甲○○
　　被　　　告　台灣快桅股份有限公司
　　法定代理人　丙○○
　　訴訟代理人　林昇格律師
　　複代理人　　李志成律師
右當事人間損害賠償事件，本院於八十九年七月二十九日辯論終結，判決如左：
    主  文
原告之訴及假執行之聲請均駁回。
訴訟費用由原告負擔。
    事實及理由
一、本件原告起訴主張原告於民國九十二年四月二十三日向訴外人  MAERSK SEALAND
    訂立艙位，由該公司之台灣代理人即被告與原告訂立運送契約，運送價值新台幣
    五百二十七萬二千五百二十一元之貨品至義大利，嗣於同年五月二十日原告發現
    受貨人 ANDY DADY  SAS 似有詐欺之情事，即立刻通知被告，請被告轉達運送人
    務必經原告通知方可放貨，詎該批貨物最後仍遭人領取，經原告要求被告提示載
    貨證券，被告先於九十二年六月六日傳真一份背書不連續之載貨證券，嗣後過十
    日被告另傳真之載貨證券其上之背書在形式上亦不連續，而運送人即行放貨，顯
    有債務不履行之事由，基於運送之法律關係以及民法總則第十五條之法律關係，
    請求被告賠償原告貨損，爰聲明：被告應給付原告新台幣五百二十七萬二千五百
    二十一元及自起訴狀繕本送達之翌日起至清償日止，按年息百分之五計算之利息
    。並陳明願供擔保請准宣告假執行。
二、被告則以：原告係基於系爭載貨證券託運人之地位，向被告請求運送契約債務不
    履行之損害賠償，惟原告已將系爭載貨證券之「正本」背書轉讓予第三人持有，
    其就「系爭載貨證券所生與貨物交付相關之權利」應處於休止之狀態，退萬步言
    之，縱認原告有權基於託運人之地位向被告請求載貨證券運送契約債務不履行之
    損害賠償，原告之損害賠償請求權亦已逾海商法第五十六條第二項之除斥期間及
    民法第六百二十三條第一項之消滅時效等語置辯。爰聲明：請求駁回原告之訴及
    假執行之聲請，並陳明如受不利之判決，被告願供擔保請准免為假執行之宣告。
三、按載貨證券正本一旦經背書轉讓，原託運人之權利應處於「休止狀態」而不得行
    使，除非運送人再度持有載貨證券，否則運送人受雙重請求之危險即無法解除。
    查本件原告並不爭執其已將載貨證券之「正本」背書轉讓與第三人持有，且原告
    亦無輾轉再度持有該載貨證券，則原告本於運送人得對被告基於運送契約之法律
    關係請求有關「貨物之毀損、滅失」所生之損害，仍應處於休止狀態，不得向被
    告或其代理之運送人主張，雖原告主張只要運送人收回載貨證券時即無受雙重請
    求之危險，然而載貨證券之持有人就貨物之毀損滅失或遲到所造成之損害，如運
    害，或依據買賣契約對託運人行使瑕疵擔保請求權，或基於保險契約請求保險人
    給付保險金，尚不會因該載貨證券持有人已持載貨證券正本領貨並交回運送人，
    即逕認託運人基於運送契約之權利業已回復。是原告所持之請求理由並不足採。
四、從而原告基於運送契約之法律關係，請求被告應給付原告五百二十七萬二千五百
    二十一元為無理由，應予駁回。原告之訴既經駁回，其假執行之聲請即失所附麗
    ，亦應一併駁回之。
五、本件之事實及法律關係已臻明確，兩造之其餘主張陳述及攻擊防禦方法，對判決
    之結果無影響，爰不一一加以論述，附此敘明。
六、據上論結，本件原告之訴為無理由，依民事訴訟法第七十八條，判決如主文。
中　　　華　　　民　　　國　　九十三　　年　　　八　　　月　　十二　　日
                                 民事第二庭  法  官    朱漢寶
右為正本係照原本作成。
如對本判決上訴，須於判決送達後廿日內向本院提出上訴狀。
中　　　華　　　民　　　國　　九十三　　年　　　八　　　月　　十二　　日
                                         法院書記官    劉碧輝
